【裁判字號】    99,交抗,1956
【裁判日期】    991021
【裁判案由】    違反道路交通管理處罰條例
【裁判全文】
臺灣高等法院交通事件裁定            99年度交抗字第1956號
抗  告  人
即受處分人  甲○○
上列抗告人因違反道路交通管理處罰條例案件，不服臺灣士林地
方法院，中華民國99年9月15日所為裁定（99年度交聲字第990號
），提起抗告，本院裁定如下：
    主  文
抗告駁回。
    理  由
一、抗告意旨略以：抗告人即受處分人甲○○先前因故其職業小
    型車駕駛執照被吊扣一年。於駕駛執照吊扣期間，駕駛小型
    車經警舉發，並處罰鍰9900元，罰鍰業已繳納。然為何同一
    罰單竟有罰鍰9900元（已繳納）和吊銷職業大貨車駕駛執照
    兩種處罰，且職業小型車駕駛執照被吊銷，為何連職業大貨
    車駕駛執照也被吊銷，抗告人為一般市井小民，無錢請律師
    辯護，懇請法官准予恢復職業大貨車駕駛執照云云。
二、按汽車駕駛人於駕駛執照吊扣期間駕駛小型車或機器腳踏車
    者，處6,000 元以上12,000元以下罰鍰，並當場禁止其駕駛
    ，及吊銷其駕駛執照，道路交通管理處罰條例第21條第1 項
    第5款、第4項分別定有明文。又依道路交通管理處罰條例第
    68條規定：「汽車駕駛人，因違反本條例及道路交通安全規
    則之規定，受吊銷駕駛執照處分時，吊銷其持有各級車類之
    駕駛執照，」。又修正前之道路交通管理處罰條例第68條乃
    規定：「汽車駕駛人，因違反本條例及道路交通安全規則之
    規定，受吊扣或吊銷駕駛執照處分時，吊扣或吊銷其持有各
    級車類之駕駛執照」，觀其修法意旨，係以「原條文將違規
    駕駛人所持有之各級車類駕駛執照一併吊扣或吊銷，失之過
    酷，影響人民工作及生活甚鉅」為由，而刪除吊扣駕駛人駕
    駛執照時，「吊扣其持有各級車輛駕駛執照」之規定，是依
    現行道路交通管理處罰條例，已無得吊扣駕駛人所持有他級
    駕駛執照之依據存在。故於為吊扣駕駛人駕駛執照之處分時
    ，僅得吊扣駕駛人違規時所駕駛該級車類之駕駛執照，以限
    制其繼續駕駛該級車類行駛道路之權利。至於「吊銷」駕駛
    執照時，則因情節較重，所吊銷者仍為其持有之各級車類駕
    駛執照。
三、經查，本件抗告人於民國99年5月24日上午9時22分許，駕駛
    車牌號碼841-CR號營業小客車，在臺北市臺北車站北側，因
    「駕駛執照吊扣期間駕駛小型車」，經警員當場舉發等情，
    此為抗告人所不爭執，有臺北市政府警察局舉發違反道路交
    通管理事件通知單、臺北市交通事件裁決所99年8月5日北市
    裁罰字第裁-22-A02XBR 056號違反道路交通管理事件裁決書
    各乙紙在卷足憑（見原審卷第7 頁、第14頁），是抗告人於
    駕駛執照吊扣期間確有駕駛前揭車輛之違規行為甚明，原處
    分機關依道路交通管理處罰條例第21條第1項第5款及違反道
    路交通管理事件統一裁罰基準，裁處抗告人罰鍰9900元，並
    吊銷駕駛執照，其認事用法並無不合。再查，抗告人受吊銷
    處分時領有大貨車職業駕駛執照之事實，有證號查詢汽車駕
    駛人經歷證明書乙紙附卷可稽（見原審卷第8 頁），依前揭
    規定，應吊銷其持有各級車類之駕駛執照。原裁定因認原處
    分機關吊銷抗告人持有之大貨車職業駕駛執照，並無不當，
    而駁回抗告人之聲明異議，核無違誤，抗告人仍執前詞提起
    抗告，為無理由，應予駁回。
據上論斷，道路交通案件處理辦法第26條，刑事訴訟法第 412條
，裁定如主文。
中    華    民    國    99    年    10    月    21    日
                  刑事第二十三庭審判長法  官  童有德
                                      法  官  徐蘭萍
                                      法  官  劉方慈
以上正本證明與原本無異。
不得再抗告。
                                      書記官  李家敏
中    華    民    國    99    年    10    月    21    日

司法院資訊處製作；財團法人民間司法改革基金會備份。
